【裁判字號】    89,上易,324
【裁判日期】    890426
【裁判案由】    竊盜
【裁判全文】
臺灣高等法院臺中分院刑事判決              民國八十九年度上易字第三二四號
    上  訴  人
    即  被  告  丁○○
                甲○○
    共      同
    選任辯護人  吳萬春
右上訴人等因竊盜案件，不服臺灣南投地方法院中華民國八十八年十二月卅一日第一
審判決（民國八十八年度易字第五八四號，起訴案號：臺灣南投地方法院檢察署民國
八十八年度偵字第四八○二號），提起上訴，本院判決如左：
    主      文
上訴駁回。
    事實及理由
一、本案經本院審理結果，認第一審法院依刑法第廿八條、第三百廿條第一項、第七
    十四條第一款、緊急命令第十一條第二項、罰金罰鍰提高標準條例第一條前段，
    判處上訴人即被告（以下簡稱被告）丁○○、甲○○各有期徒刑七月，併諭知甲○○緩刑三年，其認事用法，核無不合，量刑及緩刑（甲○○部分）之宣告均妥
    適，應予維持，並引用第一審判決書記載之事實、證據及理由（如附件）。
二、被告等上訴意旨，仍執陳詞，否認犯罪，辯稱，鋁窗框以為他人拋棄之物，無竊
    取之犯意云云，惟查原判決如何認定被告等共同竊盜犯行，已於判決書理由欄，
    詳予說明。被告等傳訊之證人即行竊處之鄰居乙○○於本院調查時證稱：「被告
    等有進屋內取鋁窗框，伊未對被告等說何話，即打電話給屋主戊○○，劉某來時
    被告已將一樓鋁窗框拿到屋外，劉某打電話報警，警察就來，被告等未離去現場
    。」，「被告等未離開是還要搬鋁窗框，不是等屋主及警察來處理。」（見本院
    卷第六三、六四頁），且被告等於偵查時亦供承「別人東西不可拿」，是不能謂
    被告等無竊盜之犯意。又參以被告等所竊取之二樓鋁窗框，其上均書「(1)１０上所
    ，(2)１０上廁所，(3)１０上所」等粗體字，顯而易見，有照片附卷可證（見偵查卷第
    十六頁），戊○○於警訊時亦陳稱，「房屋貼標示，等候鑑定。」，則被告等所
    竊之鋁窗框，顯非戊○○所拋棄之物，被告等所辯，殊無可取，其等上訴為無理
    由，均應予駁回。
三、被告等請求傳訊被害人戊○○，經傳未到庭，待證事項已據其於警訊陳明，不再
    予傳訊，併此明。
四、據上論斷，應依刑事訴訟法第三百七十三條、第三百六十八條，判決如主文。
本案經檢察官丙○○到庭執行職務。
中      華      民      國     八十九     年      四      月   二十六   日
                                   臺灣高等法院臺中分院刑事第一庭
                                         審判長法  官  陳  紀  綱
                                               法  官  蕭  錦  鍾
                                               法  官  陳  登  源
右正本證明與原本無異。
不得上訴。
                                               書記官  林  桂  鳳
中      華      民      國     八十九     年      四      月   二十八   日
                                                                        Ａ
臺灣南投地方法院刑事判決                          八十八年度易字第五八四號
    公  訴  人  臺灣南投地方法院檢察署檢察官
    被      告  丁○○  男二十七歲（民國○○○年○月○日生）
                        住南投縣南投市鄉二五○巷五五弄三六號
 身分證統一編號：Ｍ一二九八七三號
    被      告  甲○○  男三十三歲（民國○○○年○月○○日生）
                        住台中縣大里市○○路三二○號
                        身分證統一編號：Ｚ000000000號
右列被告因竊盜案件，經檢察官提起公訴 (八十八年度偵字第四八０二號)，本院判
決如左：
    主  文
丁○○共同竊盜，處有期徒刑柒月。
甲○○共同竊盜，處有期徒刑柒月。緩刑參年。
    事  實
一、丁○○曾因妨害自由案件，於八十年十一月六日經台灣高等法院台中分院判處有
    期徒刑六月確定，緩刑四年（尚未構成累犯），仍不知悔改，復於八十八年九月
    二十一日因發生「九二一集集大地震」災害，南投縣傷亡慘重，停水停電，居民
    紛紛外出避難之際，竟與甲○○基於犯意之聯絡，共同意圖為自己不法之所有，
    於八十八年十月二十六日下午十五時二十分許，由丁○○駕駛車牌號碼Ａ七─０
    二九五號小貨車，一同前往南投縣南投市○○路三三四巷二十七號戊○○所有因
    地震而受損之房屋，以徒手方式拆卸屋內之鋁窗框，共同竊取戊○○所有屋內之
    鋁窗框十個（價值約新台幣二千一百元），得手後將該十個鋁窗框放置在丁○○
    所駕駛之小貨車上。嗣經鄰居發現後通知戊○○到場，並經戊○○報警後，為警
    查獲。
二、案經南投縣警察局南投分局報請臺灣南投地方法院檢察署檢察官偵查起訴。
    理  由
一、右揭犯罪事實，業據被告丁○○、甲○○分別於警訊、偵查中及本院審理時坦承
    不諱，核與被害人戊○○在警訊時指述之情節相符，並有贓物認領保管單一紙及
    照片二張附卷可稽，被告丁○○、甲○○雖辯稱：我們去撿鋁窗框時隔壁就打電
    話通知屋主，屋主就打電話報警，我們在現場等屋主到場云云，惟屋主戊○○並
    無拋棄該十個鋁窗框之意思，故屋主戊○○得知財物遭竊時，隨即報警處理，況
    被告二人係在屋內拆卸該十個鋁窗框，並非他人拋棄不要之物，被告二人擅自加
    以拿取，自已該當於竊盜之行為，被告二人所辯，不足採信。是事證明確，被告
    二人犯行，堪以認定。
二、核被告二人所為，係犯刑法第三百二十條第一項竊盜罪。被告二人間有犯意聯絡
    ，行為分擔，均為共同正犯。被告二人之竊盜行為，係在緊急命令發佈之後，故
    均應依緊急命令第十一條第二項之規定加重其刑。爰審酌被告丁○○（有上開前
    科，素行不良）與甲○○，竟乘震災之後竊取他人財物，惡性非輕，惟犯後坦承
    其事，態度良好等一切情狀，被告丁○○量處有期徒刑七月，被告甲○○量處有
    期徒刑七月，又被告甲○○未曾受有期徒刑以上刑之宣告，此有臺灣南投地方法
    院檢察署刑案資料查註紀錄表、本院被告全國前案紀錄表各一件附卷可稽，被告
    甲○○無犯罪紀錄，此次初犯刑典，歷經偵審程序及罪刑宣告之教訓後，當知所
    警惕而無再犯之虞，本院認其所受宣告刑，以暫不執行為適當，故諭知緩刑三年
    ，以啟自新。
據上論斷，應依刑事訴訟法第二百九十九條第一項前段，刑法第二十八條、第三百二
十條第一項、第七十四條第一款，緊急命令第十一條第二項，罰金罰鍰提高標準條例
第一條前段，判決如主文。
本案經檢察官張曉雯到庭執行職務。
中      華      民      國      八十八    年    十二    月     三十一   日
                                    臺灣南投地方法院刑事庭
                                        法  官  郭  棋  湧
右正本證明與原本無異。
如不服本判決，應於判決送達後十日內向本院提出上訴狀( 應附繕本 )。「切勿逕送
上級法院」。
                                        書記官
中      華      民      國      八十八    年十二    月     三十一   日
「告訴人或被害人對於判決如有不服具備理由請求檢察官上訴者，其上訴期間之計算
係以檢察官收受判決正本之日期為準」
刑法第三百二十條
意圖為自己或第三人不法之所有，而竊取他人之動產者，為竊盜罪，處五年以下有期
徒刑、拘役或五百元以下罰金。
意圖為自己或第三人不法利益，而竊佔他人之不動產者，依前項之規定處斷。
前二項之未遂犯罰之。


司法院資訊處製作；財團法人民間司法改革基金會備份。
